臺灣臺南地方法院民事判決
109年度訴字第1394號
原      告  大業開發工業股份有限公司

法定代理人  李振宏
訴訟代理人  陳明欽律師
            王秋滿律師
被      告  吳淑慧即永丰工程行

上列當事人間請求給付貨款事件，本院於民國110年2月25日言詞
辯論終結，判決如下：
    主      文
被告應給付原告新臺幣肆拾柒萬伍仟元，及自民國109年9月5日
起至清償日止，按週年利率百分之五計算之利息。
訴訟費用新臺幣陸仟貳佰捌拾元由被告負擔。
本判決得假執行。
    事實及理由
一、按訴狀送達後，原告不得將原訴變更或追加，但擴張或減縮
    應受判決事項之聲明，不在此限，民事訴訟法第255條第1項
    第3款定有明文。本件原告原起訴請求被告給付新臺幣（下
    同）572,000元，及自起訴狀繕本送達翌日起至清償日止，
    按週年利率百分之五計算之利息，嗣於民國110年2月5日具
    狀減縮請求金額為475,000元及利息。核原告所為應屬聲明
    之減縮，揆諸前揭法條規定，並無不合，自應准許。
二、原告起訴主張：　　
（一）兩造於107年8月間簽訂預定電梯材料買賣契約書、電梯安
      裝工程契約書（以下合併簡稱系爭契約），由被告向原告
      買受、安裝客用電梯乙台（以下簡稱系爭電梯），價金、
      安裝費各為632,000元、158,000元，原告依約將系爭電梯
      安裝於被告之業主即訴外人陳怡臻位於臺南市○○○路000號
      處所住宅，而被告迄今僅給付315,000元，尚有餘款475,0
      00元未給付。
（二）又系爭契約之定金158,000元係由被告以支票給付，且被
      告於109年11月26日開庭時亦自陳：的確付過部分貨款等
      語明確，應足認被告為締結系爭契約之當事人。被告既以
      自己名義與原告公司締約，對債權人原告公司當然負有給
      付貨款之責，無從以其與訴外人林源章間之合作關係，即
      得推卸上開義務。
（三）聲明：
　　1.被告應給付原告475,000元，及自起訴狀繕本送達被告之
      翌日起至清償日止，按年息百分之5計算之利息。
　　2.訴訟費用由被告負擔。
　　3.願供擔保，請准宣告假執行。
三、被告則以：被告公司已經在108年2月15日辦理歇業，系爭電
    梯的尾款有部分不是入到被告公司的帳戶裡，歇業後款項都
    是撥到訴外人林源章那裡，所以應該由林源章支付餘款。業
    主陳怡臻有部分款項匯到被告公司，此部分已經支付給原告
    公司等語，資為抗辯。
四、得心證之理由：
（一）本件原告主張兩造於107年8月間簽訂預定電梯材料買賣契
      約書、電梯安裝工程契約書（即系爭契約），由被告向原
      告買受、安裝系爭電梯，價金、安裝費各為632,000元、1
      58,000元，原告已依約將系爭電梯安裝於被告之業主即訴
      外人陳怡臻位於臺南市○○○路000號處所住宅，被告迄今僅
      給付315,000元，尚積欠475,000元未給付等情，業據提出
      預定電梯器材買賣契約書及電梯安裝工程契約書為憑，且
      為被告所不爭執，堪信為真實。
（二）按債權債務之主體，以締結契約之當事人為準（最高法院
      17年上字第906號判例意旨參照）。原告主張被告為系爭
      契約之當事人，原告已將系爭電梯安裝在被告指定之業主
      處，被告應給付原告系爭電梯所積欠之貨款475,000元等
      語；惟為被告所否認，並以前揭情詞置辯。經查：
　　1.觀被告不爭執真正且為其所簽訂之系爭契約上明確記載買
      方為被告（吳淑慧即永丰工程行），記載之安裝地點為被
      告指定之臺南市○○○路000號（即訴外人陳怡臻之住宅），
      堪信原告主張被告為系爭契約之當事人等語，為可採信。
　　2.原告主張已將系爭電梯安裝於被告指定之安裝地址即訴外
      人陳怡臻之住宅，而被告尚積欠應給付原告之系爭電梯貨
      款475,000元等情，既為被告所不爭執，則系爭契約當事
      人之被告自應負給付所積欠款項之責。
　　3.被告雖抗辯業主將系爭電梯貨款匯至訴外人林源章處，認
      應由林源章支付系爭電梯之貨款云云，惟此僅為被告與林
      源章二人間之關係，並非系爭契約當事人之被告得拒絕給
      付系爭電梯所積欠貨款之法律上理由。是被告抗辯應由林
      源章給付原告系爭電梯積欠之貨款云云，不足採信。
　　4.綜上，原告主張被告為系爭契約之當事人，原告已將系爭
      電梯安裝在被告指定之業主處，被告應給付原告系爭電梯
      所積欠之貨款475,000元等語，為可採信。
五、綜上所述，原告依系爭契約請求被告給付系爭電梯積欠之貨
    款475,000元，及自起訴狀繕本送達被告翌日即109年9月5日
    起至清償日止，按週年利率百分之五計算之利息，為有理由
    ，應予准許。
六、本件判決基礎已臻明確，兩造其餘攻擊防禦方法與舉證，經
    審核結果，均不能動搖該基礎，且與本件事實之認定無涉，
    自無庸一一贅述，附此敘明。
七、按訴訟費用，由敗訴之當事人負擔；法院為終局判決時，應
    依職權為訴訟費用之裁判，民事訴訟法第78條及第87條第1
    項分別定有明文。經核，本件訴訟費用額為6,280元（即第
    一審裁判費），而原告之請求為有理由，爰依上開規定確定
    被告應負擔之訴訟費用如主文第2項所示。
八、本判決係命給付金額未逾50萬元之判決，依民事訴訟法第38
    9條第1項第5款規定，應依職權宣告假執行。
九、據上論結，原告之訴為有理由，依民事訴訟法第87條第1項
    、第78條、第389條第1項第5款，判決如主文。
中　　華　　民　　國　　110 　年　　3 　　月　　11　　日
                        臺灣臺南地方法院民事第二庭
                              法  官  王 獻 楠
上為正本係照原本作成。
如不服本判決，應於送達後20日內，向本院提出上訴狀並表明上
訴理由，如於本判決宣示後送達前提起上訴者，應於判決送達後
20日內補提上訴理由書（須附繕本），如委任律師提起上訴者，
應一併繳納上訴審裁判費。
中　　華　　民　　國　　110 　年　　3 　　月　　11　　日
                              書記官  蕭 雅 文